臺灣高雄地方法院刑事判決
111年度審交易字第223號
公  訴  人  臺灣高雄地方檢察署檢察官
被      告  呂偉裕


上列被告因公共危險案件，經檢察官提起公訴（111年度偵字第5
435號），被告於準備程序中，就被訴事實為有罪之陳述，本院
告知其簡式審判程序之旨，聽取當事人意見後，改依簡式審判程
序審理，茲判決如下：
    主  文
呂偉裕犯不能安全駕駛動力交通工具罪，處有期徒刑柒月。
    事  實
一、呂偉裕於民國111年2月9日8時30分許，在高雄市鼓山區某工
    地內飲用啤酒後，吐氣所含酒精濃度已達每公升0.25毫克以
    上之程度，竟仍基於酒後駕駛動力交通工具之犯意，於同（
    9）日16時30分許，駕駛車牌號碼000-000號普通重型機車上
    路。嗣於同日17時40分許，行經高雄市前鎮區翠亨南路與中
    平路之交叉路口，因違規跨越雙黃線為警攔檢，並於同日17
    時42分許施以檢測，得知呂偉裕吐氣所含酒精濃度達每公升
    0.77毫克後，始悉上情。
二、案經高雄市政府警察局前鎮分局報告臺灣高雄地方檢察署檢
    察官偵查起訴。
    理  由
壹、程序事項：
    本件被告呂偉裕所犯係死刑、無期徒刑、最輕本刑為3年以
    上有期徒刑以外之罪，其於準備程序中就被訴事實為有罪之
    陳述，經法官告知簡式審判程序之旨，並聽取公訴人及被告
    之意見後，本院依刑事訴訟法第273條之1第1項之規定，裁
    定進行簡式審判程序。又本件係依前條規定行簡式審判程序
    ，其證據調查依同法第273條之2所定原不受審判外陳述排除
    之限制；且檢察官及被告均對於卷內各項證據亦不爭執證據
    能力，復無事證顯示有何違法取得或類此瑕疵之情，故卷內
    所列各項證據，自均有證據能力，合先敘明。
貳、實體事項：
    上揭犯罪事實，業據被告於警詢、偵訊及本院審理時均坦承
    不諱（見警卷第13至15頁、偵卷第7至8頁、本院卷第27、35
    、39頁），並有檢測駕駛人之高雄市政府警察局酒精測定紀
    錄表記載吐氣所含酒精濃度達每公升0.77毫克、財團法人工
    業技術研究院110年10月22日核發之呼氣酒精測試器檢定合
    格證書影本(儀器器號：099961D號)、高雄市政府警察局舉
    發違反道路交通管理事件通知單、車輛詳細資料報表等件在
    卷可稽（見警卷第17、19、21、31頁），足認被告上開任意
    性自白核與客觀事實相符，堪以採信。是本件事證明確，被
    告犯行堪以認定，應依法論科。
參、論罪科刑： 
一、核被告所為，係犯刑法第185條之3第1項第1款之不能安全駕
    駛動力交通工具罪。
二、爰審酌被告前已有多次酒醉駕車經判處有期徒刑之刑案紀錄
    ，此有臺灣高等法院被告前案紀錄表在卷，再犯本件同質性
    之公共危險犯行（本次第6犯），顯見其守法觀念薄弱，前
    開刑之執行未能使被告心生悔悟，足見若無給予較重之刑罰
    ，則無法使被告心生警惕，且被告本次飲用啤酒後，吐氣所
    含酒精濃度達每公升0.77毫克情形下，已逾法定標準甚多，
    仍執意騎車上路，對於道路交通安全所生危害非輕；惟念其
    犯後坦承犯行，態度尚可，所幸未造成其他用路人受有身體
    及財產上之損害，兼衡其自陳之智識程度及家庭生活經濟狀
    況及檢察官之具體求刑等一切情狀（涉及個人隱私，不予揭
    露，詳見本院卷第39頁），量處如主文所示之刑，以資懲儆
    。
據上論斷，應依刑事訴訟法第273 條之1 第1 項、第299 條第1
項前段，判決如主文。
本案經檢察官宋文宏提起公訴，檢察官呂乾坤到庭執行職務。
中　　華　　民　　國　　111 　年　　4 　　月　　20　　日
                  刑事第五庭    法　官  施君蓉
以上正本證明與原本無異。
如不服本判決應於收受送達後20日內向本院提出上訴書狀，並應
敘述具體理由；如未敘述上訴理由者，應於上訴期間屆滿後20日
內向本院補提理由書（均須按他造當事人之人數附繕本）「切勿
逕送上級法院」。
因疫情而遲誤不變期間，得向法院聲請回復原狀。
中　　華　　民　　國　　111 　年　　4 　　月　　20　　日
                                書記官  陳建志
附錄本案論罪科刑法條：
中華民國刑法第185條之3
駕駛動力交通工具而有下列情形之一者，處3年以下有期徒刑，
得併科30萬元以下罰金：
一、吐氣所含酒精濃度達每公升零點二五毫克或血液中酒精濃度
    達百分之零點零五以上。
二、有前款以外之其他情事足認服用酒類或其他相類之物，致不
    能安全駕駛。
三、服用毒品、麻醉藥品或其他相類之物，致不能安全駕駛。
因而致人於死者，處3年以上10年以下有期徒刑，得併科2百萬元
以下罰金；致重傷者，處1年以上7年以下有期徒刑，得併科1百
萬元以下罰金。
曾犯本條或陸海空軍刑法第54條之罪，經有罪判決確定或經緩起訴處分確定，於十年內再犯第1項之罪因而致人於死者，處無期徒刑或5年以上有期徒刑，得併科3百萬元以下罰金；致重傷者，處3年以上10年以下有期徒刑，得併科2百萬元以下罰金。